臺灣高等法院刑事裁定
111年度抗字第370號
抗  告  人
即 受 刑人  莊偉德




上列抗告人因聲請定其應執行刑案件，不服臺灣新北地方法院中
華民國111年1月14日裁定（111年度聲字第149號），提起抗告，
本院裁定如下：
    主  文
抗告駁回。                                             
    理  由
一、原裁定意旨略以：抗告人即受刑人莊偉德因犯肇事逃逸等案
    件，經法院判處如原裁定附表所示之刑確定，原審為各該案
    犯罪事實最後判決之法院，檢察官聲請定其應執行之刑，原
    審審核認聲請為正當，依刑事訴訟法第477條第1項，刑法第
    53條、第51條第5款等規定，定其應執行刑為有期徒刑10月
    等語。
二、抗告意旨略以：本件裁定只小幅減少壹個月之量刑，實屬過
    苛，相較於罪刑相當原則，顯有未洽，且不恃與社會倫理所
    表達之法律情感相違背，旨揭刑事審判有罪判決的科刑輕重
    ，應符合罪刑相當原則，懇請重新量刑云云。 　　
三、按裁判確定前犯數罪者，併合處罰之；數罪併罰，有二裁判
    以上者，依刑法第51條之規定，定其應執行之刑；宣告多數
    有期徒刑，於各刑中之最長期以上，各刑合併之刑期以下定
    其刑期，但不得逾30年，刑法第50條、第51條第5款及第53
    條分別定有明文。次按數罪併罰定應執行刑，係出於刑罰經
    濟與責罰相當之考量，並非予犯罪行為人或受刑人不當之利
    益，為一種特別的量刑過程，乃對犯罪行為人本身及所犯各
    罪之總檢視，除應考量行為人所犯數罪反應出之人格特性，
    並應權衡審酌行為人之責任與整體刑法目的及相關刑事政策
    ，在量刑權之法律拘束性原則下，依刑法第51條第5款之規
    定，採限制加重原則，以宣告各刑中之最長期為下限，各刑
    合併之刑期為上限，但最長不得逾30年，資為量刑自由裁量
    權之外部界限，並應受法秩序理念規範之比例原則、平等原
    則、責罰相當原則、重複評價禁止原則等自由裁量權之內部
    抽象價值要求界限之支配，以使輕重得宜，罰當其責，俾符
    合法律授與裁量權之目的。又執行刑之量定，係事實審法院
    裁量之職權，倘其所酌定之執行刑，並未違背刑法第51條各
    款所定之方法或範圍（即法律之外部性界限），亦無明顯違
    背公平、比例原則或整體法律秩序之理念（即法律之內部性
    界限）者，即不得任意指為違法或不當（最高法院107年度
    台抗字第1043號裁定意旨參照）。
四、經查，抗告人先後犯如原裁定附表所示之數罪，分別經法院
    判處罪刑確定，最早確定者為民國109年6月16日，而各罪之
    犯罪行為時間，均在該裁判確定日期前所犯，原審則為該案
    最後事實審法院等情，有各該判決書及本院被告前案紀錄表
    附卷可稽，是本件合於刑法第50條併合處罰之情形。原裁定
    附表所示分別為得易科罰金、不得易科罰金等數罪，抗告人
    已請求檢察官聲請合併定其應執行刑，有抗告人出具之定刑
    聲請切結書可按（附於執行卷宗）。原裁定附表所示各罪，
    其中最長期刑度為有期徒刑6月，合計之刑度為有期徒刑年1
    1月。是原審依檢察官之聲請，就附表所示各罪，合併定應
    執行刑為有期徒刑10月，並未踰越刑法第51條第5款所定法
    律之外部性界限，其整體考量後裁量之刑度也有所減輕，已
    給予適度刑罰折扣，符合法律授與裁量之恤刑目的，與內部
    性界限無違，按上說明，即不得任意指為違法或不當，是抗
    告意旨徒憑己意以前詞指謫原審裁量不當云云，自非可採，
    本件抗告為無理由，應予駁回。
據上論斷，應依刑事訴訟法第412條，裁定如主文。
中　　華　　民　　國　　111 　年　　3 　　月　　18　　日
                  刑事第十四庭  審判長法　官  黃斯偉
                                      法　官  黎惠萍
                                      法　官  許泰誠
以上正本證明與原本無異。
如不服本裁定，應於收受送達後五日內向本院提出再抗告狀。
                                      書記官 朱子勻
中　　華　　民　　國　　111 　年　　3 　　月　　21　　日